臺灣彰化地方法院民事判決
111年度再易字第3號
再審原告    王創永  
再審被告    劉文勇  
上列當事人間請求損害賠償事件，再審原告對於中華民國110年1
1月24日本院110年度簡上字第82號確定判決，提起再審，本院不
經言詞辯論，判決如下：
    主  文
再審之訴駁回。
再審訴訟費用由再審原告負擔。
    事實及理由
一、再審意旨略以：
　　再審原告於民國（下同）109年6月29日自元大銀行提款新台
    幣（下同）10萬8428元、於109年7月15日自京城銀行提款2
    萬5000元，跟客戶做完生意後，還剩12萬元現金，置於自家
    騎樓前之車牌000-0000號自小貨車內，嗣該筆現金竟遭再審
    被告所竊取，放到他作案用的腳踏車密封籃子內。因再審原
    告無法證明再審被告所竊取之金額，所以原確定判決駁回再
    審被告自認之9400元之其餘金額11萬600元。原確定判決顯
    然消極不適用民事訴訟法第222條第2項(當事人已證明受有
    損害，而不能證明其數額或證明顯有重大困難者，法院應審
    酌一切情況，依所得心證定其數額）之規定。況再審被告刑
    事被判處有期徒刑四月確定，他能繳清易科罰金12萬元，錢
    從那裡來？就是偷再審原告及其他訴外人的錢。本件應有民
    事訴訟法第496條第1項之情形。爰聲明請求廢棄原確定判決
    ，判命再審被告再給付再審原告11萬600元及法定遲延利息
    等語。
二、法院之判斷：
  ㈠按再審之訴顯無再審理由者，得不經言詞辯論，以判決駁回
    之，民事訴訟法第502條第2項定有明文。按判決適用法規顯
    有錯誤者，得以再審之訴，對於確定終局判決聲明不服，民
    事訴訟法第496條第1項第1款固定有明文。所謂適用法規顯
    有錯誤，係指確定判決所適用之法規顯然不合於法律規定，
    或與司法院現尚有效及大法官會議之解釋，或消極的不適用
    法規顯然影響裁判者而言，並不包括判決理由矛盾、理由不
    備、取捨證據失當、調查證據欠週、漏未斟酌證據、認定事
    實錯誤、解釋契約不當及在學說上諸說併存致發生法律上見
    解歧異等情形。
　㈡本件再審原告主張再審被告竊取其12萬元，再審被告僅於940
    0元部分自認，其餘11萬600元部分因再審原告就此有利於己
    之部分，未盡舉證責任，而駁回再審原告之上訴。惟此為原
    確定判決斟酌全辯論意旨及調查證據之結果，認再審原告僅
    能證明有自銀行提領現金之事，並不能證明再審被告竊取時
    在該自小貨車內之現金數額；再審被告縱係竊盜累犯、偷多
    報少，亦不能證明再審原告被竊現金為12萬元。係就取捨證
    據及論述理由，尚無民事訴訟法第222第2項之適用。本件並
    無民事訴訟法第496條第1項第1款規定適用法規顯有錯誤之
    情事。綜上，再審原告提起本件再審之訴，顯無再審理由，
    爰不經言詞辯論，以判決駁回之。
三、爰依民事訴訟法第502條第2項，判決如主文
中　　華　　民　　國　　111 　年　　8 　　月　　9     日
               民事第四庭    審判長   法　官　王鏡明
                                      法  官  李言孫
                                      法  官  謝仁棠
以上正本係照原本作成。
不得抗告。
中　　華　　民　　國　　111 　年　　8 　　月　　9 　　日
                                      書記官  王宣雄